Inventaris van het archief van de Hoofdvlootaalmoezenier, (1914) 1921-1997
Nationaal Archief, Den Haag
- Stukken naar inhoud beschreven, B.
  - Documentatie, B.8.
    - Artikelen, omschrijvingen en verwijzingen naar literatuur, waaronder 'De Missio Castrensis en de Missio Navalis' door L.A.M. Goossens betreffende religie en krijgsmacht tot en met de christelijke zeevaart, 1980; 589; omslag
      Nota bene: Met hiaten. Bevat studies 'Noord Nederlandsche Jezuïeten op Zuid Nederlandsche Schepen' door H.J. Allard in De Navorscher, 1874, 'Histoire de la Compagnie de Jésus dans les Anciens Pays-Bas' door A.Poncelet, 1928, 'XVIIe Eeuwsche Sumptuositeit' door dr. M.J.A. de Vrijer, 1940, 'Heyman Jacobsz. en zjjn "Sondaeghs-Scole" ' door P. Polman O.F.M., 1965 en 'Benoeming van de vlootpastor 1918', door dr. L.A.M. Goossens, 1974.
    - Scriptie 'De Nederlandsche Roomsch Katholieke Vereeniging van Marinepersoneel St. Christophorus', 1989; 590; omslag
      Nota bene: Met bijlage
    - Concept van een 'Kroniek van een onbekende soldaat' van dr. G.J.M. Wentholt, 1991; 591; pak
    - Lourdes, alsmede Pelgrimsboek van de Nederlandse bedevaartorganisaties, 1996-1997; 592; omslag
  - Fotografisch materiaal, B.9.
    - Foto's van de Kweekschool voor Zeevaart Leiden, 1914; 593; omslag
    - Foto van het afdelingsbestuur, 1915; 698; stuk
      Nota bene: In verband met grote foto geen fotomap
    - Foto van de eerste marineretraite, 1915; 594; stuk
    - Foto van het hoofdbestuur St. Christophorus bij het tweede lustrum, 1926; 699; stuk
      Nota bene: I.v.m. grote foto geen fotomap
    - Foto's en negatieven afkomstig van hoofdvlootaalmoezeniers monseigneur J.F.M. de Sain en dr. L.A.M. Goossens, 1930-1965; 595-639; 41 omslagen
      Nota bene: Mgr. J.F.M de Sain (Amsterdam 26 juni 1899 - Grootebroek, 6 mei 1967). 1926 priesterwijding, vervolgens werkzaam te Voorburg, Amsterdam, Scheveningen en Haarlem. In 1939 aalmoezenier bij de landmacht. 1940 kapelaan te Amsterdam. 1944 krijgsgevangene. Van 1945 - 1964 vlootaalmoezenier en hoofdvlootaalmoezenier. Van 1963-1967 rector van het klooster van de Zusters van Liefde in Grootebroek.
      - J.F.M. de Sain1900 - 1967, 595; pak
        Nota bene: Bevat foto's van familie, school, seminarietijd, Lourdesbedevaart, Den Bosch, Haarlem, mobilisatie, krijgsgevangenschap, Nederlands Indië, Curaçao, Z-Afrika, Den Helder, Londen, Tongerlo, Rome, een vliegtocht van geestelijke verzorgers en de Vierdaagse
      - Geestelijkheid1930 - 1960, 596; omslag
      - Koninklijk Huis1934 - 1960, 597; omslag
        Nota bene: Bevat foto's van de begrafenis van prins Hendrik, tewaterlatingen en in dienststelling, uitreiking van onderscheidingen, plechtigheden te Soestdijk, staatsbezoeken aan Curaçao en Stockholm,inspectiebezoeken te Loosdrecht, Hilversum en Doorn
      - Rotterdam1940 - 1960, 598; omslag
        Nota bene: Bevat foto's van Rotterdam na het bombardement, Veerhaven, Rooms-Katholiek tehuis Stella Maris, r.-k. kerk aan het Stieltjesplein op het eiland van Rotterdam en de bemanning van een marineschip op de Maas.
      - Retraites en processies1940 - 1960, 599; omslag
        Nota bene: Betreft Amersfoort, Austerlitz, Bergen, Den Briel, Laren, Noordwijk, Noordwijkerhout, Rotterdam, Vught, IJsselstein
      - Amsterdam1943 - 1960, 600; omslag
        Nota bene: Foto's betreffende de verwoesting van de Vijzelstraat/Reguliersdwarsstraat in 1943, het marinetehuis, parade op de Dam en de Verbindingsschool op de marinekazerne Amsterdam
      - Nederlands-Indië 1945 - 1950, 601; omslag
        Nota bene: Bevat foto's van Belawan (Sumatra), Buitenzorg, Batavia/Djakarta, Soerabaja (sociëteit Modderlust), Thibalagoeng,Tobameer (Sumatra), bezoeken van hoge vertegenwoordiger van de kroon A.H.J. Lovink en staatssecretaris van Marine vice admiraal Moorman, vice-admiraal A.S. Pinke, Hr.Ms. Johan van Galen (D803)
      - Uitreiking (posthume) eerbewijzen en katholiek thuisfront1945 - 1950, 602; omslag
      - Marine vrouwenafdeling (Marva)1945 - 1960, 603; omslag
      - Huwelijken1945 - 1960, 604; omslag
      - Kerken, kapellen en ereveld1945 - 1960, 605; omslag
        Nota bene: Betreft foto's van Biak, Hr. Ms. Ceram, Curaçao, Den Haag, Den Helder, Hilversum, Soerabaja, Volkel, Woensdrecht
      - Korps Mariniers1945 - 1960, 606; omslag
        Nota bene: Bevat brief en foto's van marinier H.M.J. Heitzer inzake Camp Lejeune, USA, Soerabaja en Bergen op Zoom, groeps- en portretfoto's, (transporten naar) Nederlands-Indië, Nieuw-Guinea en de West, parades en plechtigheden te Antwerpen, Den Helder, Doorn, Leiden, Rotterdam, marinevliegkamp Valkenburg en Volkel.
      - Frankrijk1945 - 1960, 607; omslag
      - Doesburg1945 - 1960, 608; omslag
        Nota bene: Betreft foto's van de marinekazerne en de opleiding van (o.a. Belgische) duikers te Doesburg
      - Denemarken1945 - 1960, 609; omslag
        Nota bene: Foto's van o.a. bezoek smaldeel V aan Kopenhagen
      - Vlagofficieren1945 - 1960, 610; omslag
        Nota bene: Betreft admiraals C.E.L. Helfrich en E.J. van Holthe, vice-admiraal F.J. Kist, schout-bij-nacht H.C.W. Moorman en vice-admiraal A.S. Pinke
      - (Her)begrafenissen en herdenkingen1945 - 1960, 611; omslag
        Nota bene: Betreft foto's van Alink en Sas te Amsterdam, Bijsters, Lamers en Hymans te Beek, Gentis en Lambo te Den Haag, Grebbeberg, Kraayenbrink, Maris te Haarlem,Van Kleef te Noord-Scharwoude, Soerbaja Verveer te Utrecht en Kuhler
      - Schepen van de Koninklijke Marine, United States Navy en koopvaardij 1945 - 1960, 612; omslag
        Nota bene: Betreft Hr.Ms Van Amstel (F806), Banckert (D801), Borne (M850), Cerberus (A895), Dokkum (M801), Douwe Aukes (A803), Evertsen (D802), Ewijck (F808), Flores (F803), Friesland (D812), Johan van Galen (D803), Jan van Gelder(M803), Jacob van Heemskerck (A879), Piet Hein (F804), Hollandsch Diep (M834), Karel Doorman (R81), Van Kinsbergen (F804), Kortenaer (D804), Lochem (M816), Marken (M863), Marnix (F801), Marsdiep (M833),O23,Overijssel (D815), Putten (M864), De Ruyter (C801), Ryz Soemba (A891), Van Speyk (F805), Ternate (F812), Tromp (C804),Utrecht (D817), Waalwijk (M807),Walrus (S802), Westerschelde (M839), De Zeven Provinciën (C802), Zuiderdiep (M840), United States Navy (USN) Iowa (BB61) en Valley Forge (CV45) en troepentransportschepen van de koopvaardij MS Tabinta,SS Waterman en Zuiderkruis
      - Personeel1945 - 1965, 613; omslag
      - Bezoeken aan de tropen1945 - 1965, 614; omslag
      - Curaçao1945 - 1965, 615; omslag
        Nota bene: Betreft negatieven en foto's van bezoek vice-admiraal Moorman, erewacht mariniers bij aankomst van de gouverneur van de Nederlandse Antillen, het eiland, restauratie landhuis Ascension, militair tehuis, een barbecue, onderzeeboten Walrus en Zeeleeuw en het zeemanshuis
      - Vlootaalmoezeniers en vlootpredikanten 1945 - 1975, 616; omslag
      - Vliegtuigen en helikopter1946 - 1962, 617; omslag
        Nota bene: Betreft Firefly MK IV (1946-1961) op Hr.Ms. Karel Doorman,Grunman TBF Avenger(1954-1960), Lockheed SP-2H Neptune (1954-1961/62) op Biak, Sikorsky S55 (1954-1962)
      - Bezoeken, parades, brevet en prijsuitreikingen, krans- en kiellegging commando-overdracht1948 - 1960, 618; omslag
        Nota bene: Bevat foto's van een plechtigheid met de minister van Oorlog en Marine W.F. Schokking, uitreiking insignes te Gilze Rijen, kiellegging schip in het kader van de Amerikaanse hulp, commando-overdracht door kapitein ter zee S. den Boeft, prijsuitreiking te Breda, aankomst van Belgische autoriteit te Valkenburg, kranslegging te Hollandia, bezoek van de staatssecretaris van Marine Moorman en alle hens op de Nederlandse Antillen
      - Voorschoten1948 - 1960, 619; omslag
        Nota bene: Bevat foto's van marinier en matroos bij schildwachthuis volksfeesten, bezoek Commandant Zeemacht schout-bij-nacht J.A. Gaauw, opening medische afdeling, bioscoopzaal in het marine-opkomstcentrum (MOC) en uitgaan van matrozen en Marva's na de kerkdienst te Voorschoten
      - Den Haag1949 - 1955, 620; omslag
        Nota bene: Foto's betreffende het Katholiek Militair Tehuis, Marine vrouwenafdeling (Marva), onthulling gedenkplaat in het ministerie van Marine, parade op het Malieveld en uitreiking medaille J.H. van de Wall
      - Leiden1949 - 1960, 621; omslag
        Nota bene: Foto's betreffende de Mijnenopruimingsdienst (MOD), de Sociaal Medische Dienst (SMD) van de Koninklijke Marine parades in de Breestraat
      - Sport1949 - 1960, 622; omslag
        Nota bene: Bevat foto's van de Nijmeegse Vierdaagse, kampioenswedstrijden in Den Helder (1949), bokskampioenschappen in Den Haag (1949), uitreiking prijs kogelstoten in Gilze Rijen (voor 1953), aftrap voetbalwedstrijd door generaal-majoor der Mariniers De Bruijne (1946-1953), wielrennen, schermen en kampioenschap hockey te Den Haag
      - Bezoeken van buitenlandse autoriteiten1950 - 1958, 623; omslag
        Nota bene: Betreft foto's van o.a. bezoeken van fieldmarshall Montgomery (1950), general Eisenhower (1951), air chief marshal Royal Air Force H. Saunders (1950-1953), minister-president van Australië R. Menszies (1955)
      - Overveen1950 - 1960, 624; omslag
      - Gilze-Rijen1950 - 1960, 625; omslag
      - Noordwijkerhout1950 - 1960, 626; omslag
      - Hilversum1950 - 1960, 627; omslag
        Nota bene: Betreft marine-opleidingskamp (MOK) en jubileum 1946-1956
      - Hoek van Holland1950 - 1960, 628; omslag
      - Bezoeken aan de United States Navy, Royal Navy en de Noorse Marine1950 - 1960, 629; omslag
      - Cadiz (Spanje), Fatima (Portugal), Rio de Janeiro (Brazilië) en Santo Domingo, Sãu Miguel (Azoren)1950 - 1960, 630; omslag
      - Nederlands-Nieuw-Guinea1950 - 1962, 631; omslag
        Nota bene: Bevat foto's van Biak, mariniers met aalmoezenier Andreoli, Papoea Vrijwilligers Korps (PVK), bezoek van de staatssecretaris van Marine vice- admiraal Moorman
      - Valkenburg1950 - 1962, 632; omslag
        Nota bene: Bevat foto's van uitreiking van een onderscheiding aan een sergeant-majoor van de marine, parade, ontvangsten van o.a. generaal Dwight D. Eisenhower, de matrozenkapel en aankomst van Neptunes uit Biak, Nederlands-Nieuw-Guinea op het marinevliegkamp Valkenburg (MVKV)
      - Hellevoetsluis1950 - 1962, 633; omslag
      - Den Helder1950 - 1965, 634; omslag
        Nota bene: Foto's betreffende de marinebasis Den Helder; een Heilige Mis in de marinekantine, parades, inspecties, de matrozenkapel bij de aankomst van Hr. Ms. Limburg, het paleis van de Commandant Zeemacht Nederland, beëdigingen van officieren en het Koninklijk Instituut voor de Marine (KIM)
      - Aruba1950 - 1965, 635; omslag
        Nota bene: Bevat foto's van bezoek matrozen met broeders aan voormalige goudmijn, militair tehuis Sint Christoffel, kerstviering en ingebruikname van de kerk te Savaneta
      - Noord- en Zuid-Afrika1950 - 1965, 636; omslag
        Nota bene: Betreft foto's van Casablanca, Camps Bay, Kaapstad en Walvis Bay, Namibië
      - Rome en Napels1950 - 1965, 637; omslag
        Nota bene: Bevat foto's van bezoeken aan Rome, waaronder monument voor de gefusilleerden van de Cave Adreatine, het St. Pietersplein en St. Paulus buiten de Muren, audiënties bij paus Pius XII en Paulus VI alsmede een karakterschets van paus Pius XII en Napels
      - Vlissingen1950 - 1965, 638; omslag
        Nota bene: Betreft foto's van de stad, het katholiek militair tehuis, het De Ruytermonument, herdenkingen en Hr.Ms. Utrecht (D 817) te Vlissingen
      - Kunst1951 - 1955, 639; omslag
        Nota bene: Bevat foto's van de tentoonstelling 'Schilders ter Zee', Amsterdam, 1951 en een optreden van het Haags Matrozenkoor o.l.v. Theo van Elferen
    - Foto's van de Marine Luchtvaartdienst in het Oosten, 1939; 640; omslag
    - Foto's van Soerabaja, 1939; 641; omslag
    - Foto's en negatieven afkomstig van vlootaalmoezenier H.H.A. Wessels, 1945-1960; 642-651; 9 omslagen
      - Opening katholiek militair tehuis (?), Soerabaja1945 - 1950, 642; omslag
      - Reizen met Hr.Ms. Kortenaer naar Edinburgh en Hr.Ms. Karel Doorman naar Brest, Cadiz, Malta en Rome1950 - 1960, 643; omslag
      - Reizen in de tropen1950 - 1960, 644; omslag
      - Kerstmis in het marinehospitaal Overveen1950 - 1960, 645; omslag
      - Geestelijke verzorging te Curaçao1950 - 1960, 646; omslag
        Nota bene: Bevat foto van grafsteen soldaat H.J. van Santen, 8 mei 1903 - 21 februari 1943
      - Staatsbezoeken aan Curaçao1950 - 1960, 647; omslag
      - Plechtigheden bij de Marine Luchtvaartdienst te Curaçao en (lucht)foto's van Avenger vliegtuigen onder andere op Hr.Ms. Karel Doorman1950 - 1960, 648; omslag
      - Sport en ontspanning te Curaçao1950 - 1960, 649; omslag
      - Privéfoto's uit Nederland en Curaçao1950 - 1960, 650; omslag
        Nota bene: Met aanbiedingsbrief gericht aan de hoofdvlootaalmoezenier, vermoedelijk 1970-1980
      - Parades, recepties, bezoeken, schepen, landschap en Willemstad te Curaçao1950 - 1960, 651; omslag
    - Foto's voor het maandblad Stella Maris, 1945-1990; 652-654; 3 omslagen
      - Foto's van mariniers in kapel in Nederlands-Nieuw-Guinea, plechtigheid op het ereveld Soerabaja, Onderzeedienst, marinehospitaal Overveen, retraitehuis Vlasakkers te Amersfoort, oecumene, Curaçao, Aruba, vlootaalmoezeniers 1945 - 1990, 652; omslag
      - Foto's van pauselijke audiënties voor de Koninkljjke Marine te Rome in 1963, 1966, 1977 en 1990 1963-1990, 653; omslag
      - Foto van bedevaart in Lourdes, Frankrijk1978, 654; omslag
        Nota bene: Met artikelen, onder andere over 20 jaar militaire bedevaarten.
    - Foto's afkomstig van vlootaalmoezenier dr. L.A.M. Goossens, 1946-1963; 655-661; 1 pak, 6 omslagen
      - De periode Stella Maris1946-1963, 655; pak
      - Vormingscentrum Ascension Curaçao1960 [ca.], 656; omslag
      - De Marine Luchtvaartdienst1949, 1951, 657; omslag
      - Algemeen, onder andere salvo, studiedagen, Koninginnedag, Vierdaagse, kerken, prominenten en militaire tehuizen1950-1960 [ca.], 658; omslag
      - In gebruikname Hr.Ms. Jacob van Heemskerk en tewaterlating Hr.Ms. Poolster alsmede een groepsfoto1963, 659; omslag
      - Schepen, zeezichten en gravures1950-1960 [ca.], 660; omslag
      - Athene en Istanboel1960-1961, 661; omslag
    - Foto's afkomstig van vlootaalmoezenier C.J. van Rijnsoever, 1946-1970; 662; omslag
      Nota bene: Betreft Nederlands-Indië, Nederlands-Nieuw-Guinea en Doorn
    - Foto's van de herbegrafenis van de 11 gesneuvelden van de Hr.Ms.Tromp op de begraafplaats Kembang Koening, 1947; 663; omslag
    - Foto's van het marinehospitaal Overveen, 1950; 664; omslag
    - Foto's afkomstig van vlootaalmoezenier G. van Hout, 1950-1960; 665-672; 8 omslagen
      - Foto's vermoedelijk van familie en dopelingen1950 - 1960, 665; omslag
      - Foto's en een negatief van marinevliegkamp Valkenburg, een bokswedstrijd, leven aan boord, een kerstdiner,roeien op de IJssel, bezoek aan Huis Doorn, bedevaart naar HH. Martelaren van Gorkum te Brielle, watersnoodramp in de buurt van Geervliet en bezoek van zeekadetten1950 - 1960, 666; omslag
      - Foto's van een vlootbezoek aan Ethiopië en Kenia 1950 - 1960, 667; omslag
      - Foto's en negatieven van een vlootbezoek aan Cadiz (Spanje), Lissabon (Portugal), Palma de Mallorca (Spanje), Marseille of Toulon, Aubagne (Frankrijk) en Messina en Taormina op Sicilië (Italië) 1950 - 1960, 668; omslag
      - Foto's en negatieven van zielzorg, de Koninklijke Marine, het Korps Mariniers, Het Papoea Vrijwilligerskorps, de gouverneur van Nederlands-Nieuw-Guinea, Australisch bezoek aan Nederlands-Nieuw-Guinea, met name te Biak en Hollandia en Hong Kong1950 - 1962, 669; omslag
      - Foto's en negatieven van een vlootbezoek van Hr.Ms. De Zeven Provinciën aan Noorwegen en Leningrad1953, 670; omslag
      - Foto's van mariners in opleiding, aan het sporten en in de kapel van de Van Braam Houckgeestkazerne te Doorn 1953, 671; omslag
      - Foto's en negatieven van bezoek van minister-president J.E. de Quay aan Hr.Ms. De Zeven Provinciën1953-1962, 672; omslag
        Nota bene: In 1953 werd Hr.Ms. de Zeven Provinciën in dienst genomen. J.E. de Quay was minister-president van 1959 - 1963
    - Foto's onder andere van Tokyo, Rome, aan boord van Karel Doorman, Palermo, 1950-1968; 673; omslag
    - Foto's afkomstig van vlootaalmoezenier G.J. Visser, 1951-1954; 674; omslag
    - Fotoboek Leningrad ter beschikking gesteld door vlootaalmoezenier G. van Hout, 1956; 700; deel
    - CD met foto's van Nederlands-Nieuw-Guinea 1961-1962 afkomstig van vlootaalmoezenier F.J. van der Vlugt en een cassettebandje van een radiodiscussie op 16 juni 1973 over de geestelijke verzorging bij de KLu, 1961-1962, 1973; 675; omslag
      Nota bene: met CD
    - Foto's van het bezoek aan de paus in Rome, 1963; 676; omslag
      Nota bene: Datum niet duidelijk. Het kan ook de audiëntie van 1966 of 1977 kunnen zijn.
    - Foto's en gravures van zeehelden door de eeuwen heen, 1970 [ca.]; 677; omslag
    - Fotoboek Nieuw-Guinea beschikbaar gesteld door vlootaalmoezenier G. van Hout, 1977; 701; omslag
      Nota bene: Voor behoud van de foto's zijn deze niet uit het boek gehaald
- Vervallen toegangen, C.
  - Indicateur, 1946-1948; 678; deel
  - Agenda, 1949-1951; 679; deel
- Afwijkende bij dit archief ingeleverde bescheiden, D.
  - Printplaten gebruikt bij het vervaardigen van het tijdschrift Stella Maris, 1930-1940; 680A-680C; 3 dozen
    - Bestanddeel 1, 680A
    - Bestanddeel 2, 680B
    - Bestanddeel 3, 680C
  - Nationale vlag met wimpel, 1940; 681
    Nota bene: Precieze datering onbekend
  - Witte stola van hoofdvlootaalmoezenier, 1940; 682
    Nota bene: Precieze herkomst onbekend
  - Kerkwimpel in de kleuren van de Nederlandse vlag, 1940; 683